臺灣高等法院刑事裁定　　　　　　　　　100年度抗字第714號
抗　告　人
即　受刑人　楊世銘原名楊惠銘.
上列抗告人因聲請定其應執行刑案件，不服臺灣桃園地方法院中
華民國100年5月31日裁定（100年度聲字第1658號），提起抗告
，本院裁定如下：
    主  文
抗告駁回。
    理  由
一、原裁定意旨略以：抗告人即受刑人楊世銘（下稱抗告人）因
    犯違背安全駕駛致交通危險罪等案件，茲檢察官聲請定其應
    執行之刑，經審核認聲請如原裁定附表示之罪為正當，爰依
    刑事訴訟法第477條第1項，刑法第53條、第51條第5款、第
    41條第1項前段、第8項，裁定其應執行有期徒刑7月，如易
    科罰金，以新臺幣1,000元折算1日等語。
二、抗告意旨略以：綜觀他人案例，在於定應執行刑部分，均有
    少於合併刑期後減1月（30日）以上，為何抗告人於合併定
    應執行之刑，仍維持原刑期，於法不服云云。
三、按裁判確定前犯數罪者，併合處罰之。數罪併罰，有二裁判
    以上者，依刑法第51條之規定，定其應執行之刑，刑法第50
    條、第53條分別定有明文。次按法律上屬於自由裁量之事項
    ，並非概無法律性之拘束。自由裁量係於法律一定之外部性
    界限內（以定執行刑言，即不得違反刑法第51條之規定）使
    法官具體選擇以為適當之處理；因此在裁量時，必須符合所
    適用之法規之目的。更進一步言，須受法律秩序之理念所指
    導，此亦即所謂之自由裁量之內部性界限。關於定應執行之
    刑，既屬自由裁量之範圍，其應受此項內部性界限之拘束，
    要屬當然，固有最高法院80年台非字第473號判例可稽。又
    更定之應執行刑，不應比前定之應執行刑加計其他裁判所處
    刑期後為重，否則即與法律秩序理念及法律目的之內部界限
    有違，難認適法（最高法院93年度台非字第192號裁定參照
    ）。依刑法第51條第5款規定定執行，並非減刑之依據，法
    院定執行刑時，如已審酌被告所犯各罪中，曾定執行刑者所
    定刑度，在數罪各刑之宣告刑或執行刑合併刑期範圍內重定
    執行刑，即無違法可言。再按，按定應執行刑之裁定與科刑
    之確定判決具有同一效力，又對於已判決確定之各罪，已經
    定其應執行之刑者，如又重複裁定其應執行之刑，自係違反
    一事不再理之原則（最高法院68年度台非字第50號判例意旨
    參照）。
四、經查：本件原裁定以抗告人先後犯如原裁定附表所示各罪，
    經分別判處如其附表所示之刑確定，檢察官聲請原審法院定
    其應執行之刑，原審法院經審核卷證結果，認其聲請為正當
    ，依刑事訴訟法第477條第1項，刑法第53條、第51條第5款
    等規定，裁定應執行刑為有期徒刑7月，並諭知易科罰金之
    折算標準以新臺幣1,000元折算1日。經核原裁定附表所示之
    各宣告刑中之刑期分別為有期徒刑3月、4月，揆諸上開規定
    及說明，抗告人本件定其應執行刑之範圍為：有期徒刑4月
    以上，有期徒刑7月以下。而本件抗告人之應執行刑為有期
    徒刑7月，依法合於法所定之外部界限，且亦未逾自由裁量
    之內部性界線，而本件亦均屬得易科罰金之案件，原審亦依
    法諭知易科罰金之折算標準以新臺幣1,000元折算1日。經核
    原審之裁定於法均無不合。抗告人徒以上情，任意指摘原裁
    定不當，求予撤銷改判，為無理由，應予駁回。
五、據上論結，應依刑事訴訟法第412條，裁定如主文。
中    華    民    國   100    年    8     月    11    日
                  刑事第十八庭審判長法  官  吳鴻章
                                    法  官  汪梅芬
                                    法  官  林銓正
以上正本證明與原本無異。
不得抗告。
                                    書記官  張淨卿
中    華    民    國   100    年    8     月    12    日